【裁判字號】    97,訴,853
【裁判日期】    980123
【裁判案由】    違反毒品危害防制條例
【裁判全文】
臺灣嘉義地方法院刑事判決               97年度訴字第853號
公  訴  人  臺灣嘉義地方法院檢察署檢察官
被      告  甲○○
                    （
指定辯護人  本院公設辯護人丙○○
上列被告因違反毒品危害防制條例等案件，經檢察官提起公訴（
97年度偵字第4891號、97年度偵緝字第336 號），本院判決如下
：
    主  文
甲○○犯替代役役男無故擅離職役罪，處有期徒刑貳月。又犯如
附表一編號一、編號二所示之販賣第一級毒品罪貳罪，各處如附
表一編號一、編號二所示之刑。又犯如附表一編號三至編號七所
示之販賣第二級毒品罪伍罪，各處如附表一編號三至編號七之刑
。應執行有期徒刑拾玖年玖月；扣案第一級毒品海洛因玖包（合
計淨重零點玖公克）、第二級毒品甲基安非他命捌包（合計驗餘
淨重壹點伍貳玖玖公克）均沒收銷燬之；扣案上開第一級毒品海
洛因外包裝袋玖個、第二級毒品甲基安非他命外包裝袋捌個、電
子磅秤壹台、夾鏈袋伍包、SONY行動電話機具壹支（不含SIM 卡
）均沒收；未扣案之門號0000000000號行動電話壹支
（含SIM 卡）沒收，如全部或一部不能沒收時，追徵其價額或以
其財產抵償之；販賣第一級毒品海洛因所得新台幣壹仟伍佰元、
販賣第二級毒品甲基安非他命所得新台幣柒仟元均沒收，如全部
或一部不能沒收時，以其財產抵償之。
    犯 罪 事 實
一、甲○○係嘉義縣消防局第51梯次，役籍號碼Ｚ000000000號之
    替代役男，自民國96年7 月25日起配置於該局第一大隊朴子
    分隊服役。其明知替代役男不得擅離職役，於97年1 月14日
    上午8 時輪休後，本應於同月15日上午8 時返隊上班，竟基
    於擅離職役之故意，迄於同年7 月9 日為警通緝到案時，仍
    未歸隊，擅離職役累計逾7 日。
二、甲○○基於販賣第一級毒品、第二級毒品之各別犯意，以門
    號0000000000號、0000000000號行動電話作為聯絡工具，於
    附表一所示之時間、地點，分別販賣第一級毒品海洛因予乙
    ○○2 次，販賣第二級毒品甲基安非他命予莊詠丞2 次、劉
    嘉洲3 次，各次販賣毒品之交易對象、持用電話、交易時間
    、地點、毒品種類及金額均詳如附表一所示。嗣甲○○因違
    反替代役實施條例案件遭通緝，而於97年7 月9 日在嘉義縣
    民雄鄉山中村牛斗山12之3 號為警緝獲，並扣得海洛因9 包
    （毛重2.82公克，合計淨重0.9 公克）、甲基安非他命8 包
    （毛重3.32公克，驗餘合計淨重1.5299公克）、電子磅秤1
    台、夾鏈袋5 包、門號0000000000號行動電話SIM 卡、原搭
    配該門號使用之SONY行動電話機具1 支（為警查扣時係插用
    門號0000000000號行動電話SIM 卡）等物，而查悉上情。
三、案經嘉義縣消防局函送及嘉義縣警察局移送臺灣嘉義地方法
    院檢察署檢察官偵查起訴。
    理  由
壹、證據能力部分：
一、證人乙○○於警詢及偵查中之證述有證據能力：
(一)辯護人雖主張證人乙○○於警詢及偵查中之證述為審判外陳
    述，未經對質詰問，無證據能力。惟按被告以外之人於審判
    中死亡者，其於檢察事務官、司法警察官或司法警察調查中
    所為之陳述，經證明具有可信之特別情況，且為證明犯罪事
    實之存否所必要者，得為證據；又被告以外之人於偵查中向
    檢察官所為之陳述，除顯有不可信之情況者外，得為證據；
    刑事訴訟法第159 條之3 第1 款、第159 條之1 第2 項分別
    定有明文。刑事訴訟法第159 條之3 所謂「具有可信之特別
    情況」，係屬「信用性」之證據能力要件，法院自應就其陳
    述當時之原因、過程、內容、功能等外在環境加以觀察，以
    判斷其陳述，是否出於「真意」、有無違法取供等；而所稱
    「為證明犯罪事實存否所必要者」，係指就具體個案案情及
    相關卷證判斷，為發現實質真實目的，認為除該項審判外之
    陳述外，已無從再就同一供述者，取得與其上開審判外陳述
    之相同供述內容，倘以其他證據代替，亦無從達到同一目的
    之情形而言（最高法院97年度台上字第4635號判決意旨參照
    ）。又同法第159 條之1 第2 項所謂「顯有不可信」之情況
    ，係指其不可信之情形，甚為顯著了然者，固非以絕對不須
    經過調查程序為條件，然須從卷證本身，綜合訊問時之外部
    情況為形式上之觀察或調查，即可發現，無待進一步為實質
    調查之情形而言；至被告等當事人、代理人、辯護人、輔佐
    人若主張其顯有不可信之情形者，本乎當事人主導證據調查
    原則，自應負舉證責任，否則，被告以外之人向檢察官所為
    之陳述，毋庸另為證明，即得作為認定被告犯罪之證據（最
    高法院96年度台上字第5684號判決意旨參照）。
(二)查證人乙○○於97年11月22日經發現死亡，有其全戶戶籍資
    料查詢結果在卷可稽（見本院97年度訴字第853 號卷，下稱
    本院訴字卷，第130 頁），已無從傳喚其到庭對質詰問。參
    諸乙○○之警詢筆錄（見嘉義縣警察局嘉縣警刑偵一字第09
    70083614號卷，下稱警卷，第7 至12頁），其係於96年5 月
    29日為警搜索住處查獲施用海洛因之注射針筒後，於警方告
    知其得保持沈默等各項權利後，在全程錄音之情況下，自行
    供述施用海洛因之過程及毒品來源，其間並無外力介入或違
    法取供之情況，且係就其親自見聞之事而為陳述，所述內容
    與其偵查中之證述及通訊監察譯文互核大致相符，是由證人
    乙○○警詢陳述當時之原因、過程、內容等加以觀察，其陳
    述應係出於真意，而有可信之特別情況；又證人乙○○為被
    告販賣第一級毒品海洛因之交易相對人，其就雙方交易過程
    之證述自具有不可替代性，且其業已死亡，無從再為供述，
    為發現實質真實之目的，其警詢中所為陳述確係為證明被告
    販賣第一級毒品之犯罪事實存否所必要者，依前引刑事訴訟
    法第159 條之3 第1 款之規定，應認具有證據能力。另證人
    乙○○於偵查中所為證述，參諸其訊問筆錄（見臺灣嘉義地
    方法院檢察署97年度偵字第4891號卷，下稱第4891號偵卷，
    第51至52頁），係在遭查獲當日為警移送臺灣嘉義地方法院
    檢察署由檢察官訊問，並告知具結之義務及偽證之處罰後，
    供前具結而為陳述（證人結文見第4891號偵卷第50頁），亦
    無顯不可信之情形，依刑事訴訟法第159 條之1 第2 項之規
    定，自有證據能力甚明。
二、刑事訴訟法第159 條之5 明定：「被告以外之人於審判外之
    陳述，雖不符前四條之規定，而經當事人於審判程序同意作
    為證據，法院審酌該言詞陳述或書面陳述作成時之情況，認
    為適當者，亦得為證據。」、「當事人、代理人或辯護人於
    法院調查證據時，知有第159 條第1 項不得為證據之情形，
    而未於言詞辯論終結前聲明異議者，視為有前項之同意。」
    ，其立法理由在於傳聞證據未經當事人之反對詰問予以核實
    ，乃排斥其證據能力。惟當事人如放棄對原供述人之反對詰
    問權，於審判程序表示同意該等傳聞證據可作為證據，此時
    法院除認該傳聞證據欠缺適當性外，自可承認其證據能力。
    查被告及辯護人於本案辯論終結前，僅對於前述證人乙○○
    於警詢及偵查中所為陳述之證據能力加以爭執（見本院訴字
    卷第230 頁），就下列本判決援引之其餘言詞及書面供述證
    據，包括證人莊詠丞於警詢及偵查中之證述、證人劉嘉洲於
    警詢中之證述，以及卷附搜索扣押筆錄、扣押物品目錄表、
    扣押書、通訊監察譯文、指認犯罪嫌疑人紀錄表、嘉義縣消
    防局歷次書函及附件資料等，均未就證據能力聲明異議；上
    開通訊監察譯文則係依據臺灣嘉義地方法院檢察署以及本院
    核發之通訊監察書（見警卷第91至104 頁、本院訴字卷第45
    至60頁）依法監聽而作成。本院審酌該等言詞及書面供述證
    據作成時之情況，並無不法情事，與本案待證事實間具有相
    當之關聯性，且經本院於審判期日逐一提示予公訴人、被告
    及辯護人表示意見，以之為本案證據並無不當，自有證據能
    力，而得採為判決之基礎。
貳、認定犯罪事實所憑證據及理由：
一、違反替代役實施條例部分：
    訊據被告對於此部分之犯罪事實，於偵查及本院審理中均坦
    承不諱（見第4891號偵卷第17、34至35頁，本院訴字卷第10
    、89、229 、243 頁），並有嘉義縣消防局97年1 月22日嘉
    縣消人字第0970020153號函暨函附被告役籍基本資料、擅離
    職役通報表、擅離職役累計紀錄表、嘉義縣消防局役男簽到
    （退）紀錄、點名清冊等（見臺灣嘉義地方法院檢察署97年
    度偵字第762 號卷，下稱第762 號偵卷，第1 至18頁），以
    及嘉義縣消防局97年（誤載為96年）3 月18日嘉縣消人字第
    0970011478號函（見第762 號偵卷第24頁）、嘉義縣消防局
    97年8 月12日嘉縣消人字第0970014593號函暨函附嘉義縣消
    防局役男服勤簽到（退）紀錄、嘉義縣消防局第一大隊朴子
    分隊人員出入及領用無線電登記簿、嘉義縣消防局第一大隊
    朴子分隊工作紀錄簿（見第4891號偵卷第71至122 頁）在卷
    可佐，堪認被告具任意性之自白與事實相符。
二、販賣第二級毒品部分：
    訊據被告於偵查中即坦承其係自95年3 月間起陸續販賣安非
    他命予他人（見第4891號偵卷第34至41頁），對於如附表一
    編號三至編號七所示之販賣第二級毒品甲基安非他命犯行，
    於本院審理中亦坦承不諱（見本院卷第10、89、229 、242
    頁）。並有如附表一編號三至編號七「證據及出處」欄所列
    各項證據，以及嘉義縣警察局刑警大隊搜索扣押筆錄、扣押
    物品收據、扣押書、扣押物品照片（見警卷第29至36頁）在
    卷可佐，另有前述甲基安非他命8 包、電子磅秤1 台、夾鏈
    袋5 包、門號0000000000號行動電話SIM 卡、原搭配該門號
    使用之SONY行動電話機具1 支等物扣案可憑。再參諸卷附莊
    詠丞、劉嘉洲之臺灣高等法院被告前案紀錄表（見本院訴字
    卷第34、40至41頁），渠等確有施用第二級毒品之紀錄。綜
    上足認被告此部分具任意性之自白亦與事實相符。
三、販賣第一級毒品部分：
(一)訊據被告固不否認曾於96年3 月31日、同年4 月23日以門號
    0000000000號行動電話與乙○○聯繫而交易毒品成功（見本
    院訴字卷第125 頁），惟矢口否認有為如附表一編號一、二
    所示販賣第一級毒品海洛因犯行，辯稱：伊都是賣安非他命
    給乙○○，不是賣海洛因云云。辯護人亦為被告辯稱：乙○
    ○遭查獲施用毒品後，為獲得供出來源減刑之寬典，可能配
    合警方而為不利於被告之指控，其指述之可信性甚有疑問云
    云。惟查：
 1、附表一編號一部分：乙○○曾於96年3 月31日以其持用之00
    00000000號行動電話撥打被告持用之0000000000號行動電話
    ，與被告相約於嘉義縣新港鄉鐵路公園旁，由被告販賣5 百
    元海洛因予乙○○之事實，業據乙○○於警詢及偵查中證述
    纂詳（見警卷第7 至12頁、第4891號偵卷第51頁）。並有被
    告與乙○○96年3 月31日以上開電話聯繫交易海洛因之通訊
    監察譯文（見警卷第40頁）附卷可稽，該通訊監察錄音並經
    本院當庭勘驗確認無訛（見本院訴字卷第119 至121 頁）。
 2、附表一編號二部分：乙○○曾於96年4 月23日以其持用之00
    00000000號行動電話撥打被告持用之0000000000號行動電話
    ，與被告相約於嘉義縣新港鄉潭大村外高鐵高架橋下，由被
    告販賣1 千元海洛因予乙○○之事實，亦據乙○○於警詢及
    偵查中證述纂詳（見警卷第7 至12頁、第4891號偵卷第51頁
    ）。並有被告與乙○○96年4 月23日以上開電話聯繫交易海
    洛因之通訊監察譯文（見警卷第41頁）附卷可稽，該通訊監
    察錄音並經本院當庭勘驗確認無訛（見本院訴字卷第122 至
    123 頁）。
 3、此外，並有上述嘉義縣警察局刑警大隊搜索扣押筆錄、扣押
    物品收據、扣押書、扣押物品照片（見警卷第29至36頁）在
    卷可佐，以及海洛因9 包、門號0000000000號行動電話SIM
    卡、原搭配該門號使用之SONY行動電話機具1 支（為警查扣
    時係插用門號0000000000號行動電話SIM 卡）等物扣案可憑
    。而證人乙○○曾因施用第一級毒品海洛因，先後經法院裁
    定送觀察、勒戒及強制戒治，其96年5 月29日為警查獲後，
    即指認被告為販賣海洛因給伊之人，另經警得乙○○之同意
    採集其尿液送驗，結果亦呈海洛因代謝物嗎啡陽性反應，嗣
    經本院以其施用第一級毒品海洛因而判處罪刑確定，足見其
    確有施用海洛因之習慣等情，復有證人乙○○指認犯罪嫌疑
    人紀錄表（見警卷第37頁）、乙○○之臺灣高等法院被告前
    案紀錄表（見本院訴字卷第29至31頁）、乙○○96年5 月29
    日19時30分為警採尿送驗之代號與真實姓名對照表（代號為
    ：偵一41）、高雄市立凱旋醫院96年6 月11日濫用藥物尿液
    檢驗報告（見本院訴字卷第174 至174-1 頁）、本院96年度
    訴字第752 號刑事判決書（見本院訴字卷第32至33頁）附卷
    可憑。綜上堪認被告確有為本項犯行甚明。
(二)被告辯解不足採之理由：
 1、被告為警緝獲後，先於97年7 月9 日檢察官訊問時供稱不認
    識乙○○（見第4891號偵卷第16頁）；嗣於97年8 月5 日檢
    察官訊問時供稱係賣安非他命給乙○○（見第4891號偵卷第
    37頁）。本院於97年12月15日準備程序中當庭勘驗被告與乙
    ○○96年3 月31日及同年4 月23日之通訊監察錄音後，被告
    更供稱錄音內容確係其與乙○○之對話無誤，96年3 月31日
    及同年4 月23日均有交易成功，但乙○○是向伊買安非他命
    （見本院訴字卷第124 至125 頁）；嗣於本院98年1 月15日
    審判庭中，竟又改稱伊只有賣乙○○1 次安非他命，96年3
    月31日那天乙○○是要向伊買安非他命，但因為乙○○同時
    要賣海洛因給伊，而乙○○的海洛因品質不好，所以後來海
    洛因及安非他命都沒有買賣成功云云（見本院訴字卷第204
    至205 頁）。其供述前後矛盾不一，所辯是否可採，已非無
    疑。
 2、被告雖辯稱伊從未販賣海洛因予他人，96年3 月31日及同年
    4 月23日均係販賣安非他命給乙○○，96年3 月31日是郭山
    要賣海洛因給伊云云。然查：
  (1)證人莊詠丞曾於警詢中證稱：被告教伊在電話中將海洛因稱
    為「傳播仔」、「查某的」、「軟的」，將安非他命稱為「
    石頭」、「硬的」、「查埔的」（見警卷第17頁）。另經本
    院勘驗通訊監察錄音，乙○○係於96年3 月31日10時0 分8
    秒以其持用之0000000000號行動電話撥打被告持用之000000
    0000號行動電話，相約於新港鐵支路公園拿「半張」，乙○
    ○並在電話中要求被告「若方便請我一泡『硬的』」；其後
    ，被告於同日11時8 分30秒電聯乙○○詢問：「那個用的怎
    麼樣？」，乙○○答稱：「『軟的』好像比較沒味，我作了
    一次覺得效果比較不好。」（見本院訴字卷第120 至121 頁
    ）。由上觀之，96年3 月31日乙○○顯係向被告購買「半張
    軟的」（即5 百元海洛因），並同時要求被告免費請伊「一
    泡硬的」（即可施用一次的安非他命），若如被告所辯，當
    天乙○○係向伊推銷海洛因並購買安非他命，則被告何需於
    交易完成後再聯繫乙○○詢問海洛因使用效果如何？
  (2)另查，乙○○曾於88年間因施用第一級毒品經台灣士林地方
    法院裁定送觀察、勒戒；嗣其於93年9 月4 日為警採尿送驗
    ，結果呈甲基安非他命陰性、嗎啡陽性反應，本院遂以其施
    用第一級毒品而裁定送觀察、勒戒，其後，臺灣嘉義看守所
    附設勒戒所觀察勒戒醫療小組評估認為乙○○並無多重藥物
    使用，但仍有繼續施用毒品傾向，故由檢察官聲請本院裁定
    令乙○○入戒治處所施以強制戒治；嗣乙○○再於96年5 月
    29日為警查獲施用毒品而採尿送驗，結果仍呈甲基安非他命
    陰性、海洛因陽性反應，而犯施用第一級毒品罪，經本院以
    96年度訴字第752 號判決判處有期徒刑7 月等情，有乙○○
    之臺灣高等法院被告前案紀錄表、93年9 月4 日採尿代號與
    真實姓名對照表及嘉義縣衛生局嘉衛檢字第0930019012號煙
    毒尿液檢驗單、嘉義看守所95年3 月2 日嘉所衛字第095000
    0783號函附有無繼續施用毒品傾向評估標準紀錄表、96年5
    月29日採尿代號與真實姓名對照表及高雄市立凱旋醫院96年
    6 月11日濫用藥物尿液檢驗報告、本院96年度訴字第752 號
    刑事判決書等件在卷足稽（見本院訴字卷第29至31、180 至
    181 、185 至186 、174 至174-1 、32至33頁）。由上堪認
    乙○○係長期施用第一級毒品海洛因，而非第二級毒品甲基
    安非他命，益證其96年3 月31日及同年4 月23日應係向被告
    購買海洛因無誤。
  (3)此外，門號0000000000號行動電話係由被告所申設（見本院
    訴字卷第62頁），被告復自承伊自95年即開始使用該門號，
    至96年底始將該門號之SIM 卡連同手機丟棄，且自96年3 月
    至97年4 月均有使用門號0000000000號行動電話（見本院訴
    字卷第90、243 至244 頁）；而警方曾長期對前述2 支行動
    電話實施通訊監察，觀諸被告持用之0000000000號電話95年
    12月至96年9 月間之通訊監察譯文（見警卷第52至63頁），
    通訊監察期間曾有多名持用不同電話者與被告聯繫購買海洛
    因等毒品，其中：0000000000號電話持用者曾在95年12月
    23日、26日、27日聯繫被告欲購買「1 張查某的」（見警卷
    第52至53頁）、0000000000號電話持用者曾於95年12月29
    日聯繫被告欲購買「1 張軟的」（見警卷第54頁）、0000
    000000號電話持用者於96年3 月25日聯繫被告表示要拿「5
    百」，被告即詢問「傳播的還是查埔的？」（見警卷第55頁
    ）、0000000000號電話持用者曾在96年4 月21日聯繫被告
    欲購買「查某的」、0000000000號電話持用者曾在96年4 月
    23日聯繫被告欲購買「5 百元軟的」（見警卷第57頁）。另
    觀被告持用之0000 000000 號電話96年3 月間至97年5 月間
    之通訊監察譯文（見警卷第64至81頁），通訊監察期間亦有
    多名持用不同電話者與被告聯絡購買海洛因等毒品，其中：
    0000000000號電話持用者96年3 月31日與被告聯繫購買毒
    品時，被告主動詢問：「什麼工？查埔工查某工？」（見警
    卷第65頁）、0000000000號電話持用者曾於96年12月4 日
    聯絡被告欲購買「5 百軟的」、「5 百查某的」、又於12月
    5 日購買「1 個查某的」（見警卷第69頁）、0000000000
    號電話持用者曾於97年1 月2 日聯絡被告購買「查某工人41
    仔」（見警卷第71頁）。由上足認被告係長期備有海洛因販
    賣予不特定之交易對象，其辯稱未曾販賣海洛因云云，顯非
    事實。
 3、辯護人另為被告辯稱：證人乙○○係遭警方查獲施用毒品者
    ，供出毒品來源可獲得減刑之利益，因此證人乙○○之證述
    是否可信即有疑問云云。惟查，證人乙○○96年5 月29日為
    警查獲後即供稱所施用之海洛因係向被告購買，並於當日檢
    察官訊問時具結後仍為相同之證述；查證人乙○○該次所涉
    施用第一級毒品案件，其法定本刑為「6 月以上5 年以下有
    期徒刑」，經本院審理後並未因其供出毒品來源因而查獲而
    予減輕其刑，乙○○亦未以此為由提起上訴（見本院訴字卷
    第29至33頁，乙○○之臺灣高等法院被告前案紀錄表、本院
    96年度訴字第752 號刑事判決書）；且其所涉施用第一級毒
    品案件，縱經法院審理後認定其符合供出毒品來源因而破獲
    之條件而予以減刑，所獲得之減刑利益，與誣指被告販賣第
    一級毒品，因而涉犯最重本刑為7 年有期徒刑之誣告、偽證
    罪相較，輕重得失亦不成比例。衡諸常情，乙○○應無可能
    在與被告素無恩怨之情況下，僅為配合警方辦案，或為於施
    用毒品案件邀得減刑寬典，而甘冒涉犯較重之誣告、偽證罪
    風險，一再誣指被告販賣第一級毒品。
 4、又證人之陳述有部分前後不符，究竟何者可採，法院本得依
    其自由心證予以斟酌，若其基本事實之陳述與真實性無礙時
    ，仍非不得予以採信，非謂一有不符，即認其全部均為不可
    採納（最高法院97年度台上字第5048號判決意旨參照）。辯
    護人雖以證人乙○○於警詢中證稱96年4 月23日係向被告購
    買5 百元之海洛因，惟依通訊監察譯文顯示之交易價格卻是
    1 千元（即1 張），指稱證人乙○○之證詞不可採。惟查，
    乙○○就其96年3 月31日及4 月23日向被告購買海洛因之基
    本事實，自警詢至偵查中始終為一致之證述。而施用毒品者
    因染有毒癮而需頻繁購買毒品，對於每一次購買毒品之確實
    金額未必能清楚記憶，是證人乙○○縱因時間久遠、記憶模
    糊，而於警詢中對96年4 月23日該次向被告購買海洛因之金
    額陳述有誤，亦與常情無違，自不得以此遽認其證詞全部不
    可採信。是被告及辯護人上開所辯均無足採。
(三)查販賣第一級毒品海洛因係違法行為，非可公然為之，且有
    其獨特之販售路線及管道，復無公定價格，易於增減分裝之
    份量，而每次買賣之價格及數量，可能隨時依交易雙方之關
    係深淺、資力、需求量，以及對行情之認知、來源是否充裕
    、查緝是否嚴緊，甚至購買者被查獲時供述購買對象之可能
    性此等風險之評估，而異其標準，非可一概而論，從而販賣
    之利得，一般除被告坦承犯行或價量俱臻明確外，委難查得
    實情，惟販賣之人從價差或量差中牟利之方式雖異，然其販
    賣行為在意圖營利則同一。本案雖因被告矢口否認販賣海洛
    因，更未供述其販賣毒品利得，致無法查得被告販賣之實際
    利得，惟被告與購買者即證人乙○○非屬至親，當無可能甘
    冒重典而按購入價格轉售，不求利得；復按一般民眾普遍認
    知毒品海洛因之非法交易，政府一向查禁森嚴，且予以重罰
    ，衡諸常情，倘非有利可圖，絕無平白甘冒高度風險，而無
    償轉讓之理；另由前述通訊監察譯文可知，被告係長期備有
    海洛因等毒品，隨時可應購買者之要求而提供，其係為牟利
    而販賣第一級毒品，灼然甚明。
(四)至被告雖請求傳喚證人莊詠丞，以證明96年3 月31日乙○○
    係向被告購買安非他命，且欲賣海洛因給被告；並請求傳喚
    證人陳志榮，以證明被告與陳志榮並不相識，陳志榮不可能
    幫被告送海洛因給乙○○云云（見本院訴字卷第204 、241
    頁）。惟查，被告於本院98年1 月5 日準備程序中供稱莊詠
    丞僅曾在乙○○家附近的三官大帝廟看過被告賣安非他命給
    乙○○，沒有在其他地方看過（見本院訴字卷第196 頁）；
    嗣又於98年1 月15日審判庭中供稱96年3 月31日那天是乙○
    ○到被告家中買安非他命，當時莊詠丞也在場（見本院訴字
    卷第205 頁），是被告前後所述莊詠丞見聞之地點已有不符
    ，況依通訊監察譯文所示，96年3 月31日被告係與乙○○相
    約於新港鐵路公園交易海洛因（見本院訴字卷第120 至121
    頁），與被告前揭所述交易地點（三官大帝廟或被告住處）
    均不相同。另依乙○○於警詢及偵查中之證述，96年3 月31
    日及4 月23日均係由被告本人親自交付海洛因（見警卷第9
    至11頁、第4891號偵卷第51頁），並非由陳志榮代送毒品。
    故上開證人經核均無再予傳喚之必要，附此敘明。
四、綜上所述，堪認被告確有為上開犯罪事實欄所載全部犯行，
    本件事證明確，應予依法論科。
、論罪科刑：
一、經核：
(一)被告犯罪事實一所為，係犯替代役實施條例第52條之替代役
    役男無故擅離職役罪。又海洛因、甲基安非他命分別係毒品
    危害防制條例第2 條第2 項第1 款、第2 款所定之第一級、
    第二級毒品，依法不得販賣；是核被告如附表一編號一、二
    共計2 次所為，均係犯毒品危害防制條例第4 條第1 項之販
    賣第一級毒品罪；如附表一編號三至編號七共計5 次所為，
    均係犯同條例第4 條第2 項之販賣第二級毒品罪；其各次販
    賣第一級毒品海洛因、第二級毒品甲基安非他命前，持有各
    該第一級毒品海洛因、第二級毒品甲基安非他命之低度行為
    ，均應分別為販賣第一級毒品、第二級毒品之高度行為所吸
    收，均不另論罪。
(二)復按販賣第一級毒品罪之法定刑為「死刑或無期徒刑；處無
    期徒刑者，得併科新台幣一千萬元以下罰金」，然同為販賣
    第一級毒品者，其原因動機不一，犯罪情節未必盡同，有大
    盤毒梟、中小盤毒販之分，亦有吸毒者為解癮而購入毒品並
    少量販售予同儕以彌補自己吸毒之花費，其販賣行為所造成
    危害社會之程度自屬有異；查被告本案2 次販賣第一級毒品
    海洛因，不法所得僅分別為500 元、1 千元，數量均非鉅，
    足見其犯罪情節尚與大量販售毒品之毒梟迥異，衡其犯罪情
    節，情輕法重，縱處以法定最低度刑，猶嫌過重，其情狀顯
    堪憫恕，爰依刑法第59條規定，就其所犯販賣第一級毒品2
    罪均酌量減輕其刑。
(三)再刑法於94年2 月2 日修正公布，刪除第56條所定連續犯之
    規定，自95年7 月1 日施行；而基於概括犯意連續多次販賣
    毒品之行為，於刑法修正刪除連續犯規定之前，均依連續犯
    論以一罪；此次刑法第56條修正理由之說明謂：「對繼續犯
    同一罪名之罪者，均適用連續犯之規定論處，不無鼓勵犯罪
    之嫌，亦使國家刑罰權之行使發生不合理之現象。」、「基
    於連續犯原為數罪之本質及刑罰公平原則之考量，爰刪除有
    關連續犯之規定」等語，即係將本應各自獨立評價之數罪，
    回歸本來就應賦予複數法律效果之原貌；而所謂「集合犯」
    是指立法者所制定之犯罪構成要件中，本就預定有數個同種
    類之行為將反覆實行之犯罪而言，將各自實現犯罪構成要件
    之多數行為，解釋為集合犯，而論以一罪；是以對於集合犯
    ，必須從嚴解釋，以符合立法者之本意；觀諸毒品危害防制
    條例所定之販賣毒品罪之構成要件文義，實無從認定立法者
    本即預定該犯罪之本質，必有數個同種類行為而反覆實行之
    集合犯行，故販賣毒品罪，難認係集合犯；因此，就刑法修
    正施行後多次販賣毒品之犯行，採一罪一罰，始符合立法本
    旨（最高法院97年度台上字第873 號、97年度台上字第1060
    號判決意旨參照）。本件被告前揭所為2 次販賣第一級毒品
    海洛因、5 次販賣第二級毒品甲基安非他命行為，販賣之對
    象、地點不盡相同，各次販賣之時間分別間隔1 日至數十日
    不等，且依證人乙○○、莊詠丞、劉嘉洲等人之證述以及卷
    附通訊監察譯文，可知購買毒品者多係在欲購買毒品時先行
    與被告電話聯繫，約定交易之毒品種類、金額、時間、地點
    後，再為交易行為，堪認被告所為各次犯行，在刑法評價上
    ，應各具獨立性，而非屬集合犯；公訴意旨認本件被告所為
    販賣第一級毒品、販賣第二級毒品行為，應依集合犯各論以
    一罪，尚有誤解。其所犯上開替代役役男無故擅離職役罪、
    販賣第一級毒品2 罪、販賣第二級毒品5 罪，共計8 罪，均
    犯意各別，行為互殊，應予分論併罰。
(四)又96年3 月31日之通訊監察譯文中，乙○○雖曾要求被告「
    若方便1 泡硬的請我」（見警卷第40頁），即免費提供甲基
    安非他命供乙○○施用，惟被告供稱該次伊並未請乙○○甲
    基安非他命（見本院訴字卷第244 頁），乙○○於警詢及偵
    查中亦均未提及被告曾轉讓甲基安非他命給伊；故被告如附
    表一編號一即96年3 月31日該次所為，尚不生以一行為同時
    觸犯販賣第一級毒品罪以及轉讓禁藥罪之想像競合犯問題。
    另96年9 月5 日之通訊監察譯文中，莊詠丞雖曾提及「我要
    5 百元硬的，你弄一點軟的給我就好了」（見警卷第50頁）
    ，惟被告辯稱僅販賣安非他命，未曾提供海洛因給莊詠丞（
    見第4891號偵卷第63至64頁）；莊詠丞於偵查中亦證稱：伊
    僅曾向被告拿安非他命，沒有拿海洛因，僅曾因好奇而於被
    告不知情之情況下，在被告住處拿摻有海洛因的香菸來吃，
    被告未曾主動拿海洛因給伊吃等語（見第4891號偵卷第62頁
    ）；故被告如附表一編號三即96年9 月5 日該次所為，亦不
    生以一行為同時觸犯販賣第二級毒品罪以及販賣或轉讓第一
    級毒品罪之想像競合犯問題，均附此敘明。
二、爰依被告之供述（見本院卷第245 頁）及卷附其臺灣高等法
    院被告前案紀錄表，審酌：被告高中畢業之智識程度，前係
    務農，已婚、育有稚齡女兒，平日係與太太及女兒同住之生
    活狀況，為本件犯行前並無刑事犯罪紀錄，惟不知珍惜國家
    給予服替代役之機會，而擅離職役累計逾7 日，且正值青年
    ，四肢健全，竟不思正當勞動賺取金錢，為牟利而多次販賣
    海洛因、甲基安非他命予他人，嚴重戕害國民身心健康，惡
    性非輕，及其犯後坦承違反替代役實施條例及販賣第二級毒
    品、否認販賣第一級毒品犯行之犯後態度等一切情狀，認公
    訴人求處被告應執行有期徒刑17年，尚屬過輕，爰就被告所
    犯各罪分別量處如附表一所示之刑，並定其應執行之刑如主
    文所示，以資懲儆。
三、沒收部分：
(一)按查獲之第一、二級毒品及專供製造或施用第一、二級毒品
    之器具，不問屬於犯人與否，均沒收銷燬之；犯第4 條之罪
    者，其供犯罪所用或因犯罪所得之財物，均沒收之，如全部
    或一部不能沒收時，追徵其價額或以其財產抵償之；毒品危
    害防制條例第18條第1 項前段、第19條第1 項分別定有明文
    。又毒品危害防制條例第19條第1 項規定係採相對義務沒收
    主義，凡供犯該條文所定同條例第4 條等罪所用或因犯罪所
    得之財物，且屬於被告所有者，均應宣告沒收，並不以扣案
    者為限，如不能沒收時，追徵其價額或以其財產抵償之，法
    院無審酌之餘地。倘犯罪所得之財物為新台幣時，因其本身
    即為我國現行貨幣價值之表示，不發生追徵其價額之問題（
    最高法院96年度台上字第823 號、96年度台上字第1828號、
    93年度台上字第5418號判決意旨參照）。
(二)經查：
 1、被告97年7 月9 日為警查獲時扣得之海洛因9 包，經鑑定均
    含第一級毒品海洛因成分，合計淨重0.90公克，空包裝總重
    2.30公克，有法務部調查局濫用藥物實驗室97年7 月28日調
    科壹字第09723031520 號鑑定書在卷足稽（見第4891號偵卷
    第47頁）。另扣案疑似為安非他命之顆粒8 包，經鑑定檢出
    甲基安非他命成分，驗餘淨重1.5299公克，亦有憲兵司令部
    刑事鑑識中心97年8 月29日憲直刑鑑字第0970001246號鑑定
    書附卷可佐（見第4891號偵卷第123 頁）；是上開海洛因及
    甲基安非他命，均應依毒品危害防制條例第18條第1 項前段
    之規定，於被告所犯販賣第一、二級毒品各罪所處主刑項下
    併予宣告沒收銷燬之。
 2、扣案上開海洛因之包裝袋9 個，係被告所有供販賣第一級毒
    品所用之物；另扣案上開甲基安非他命之包裝袋8 個、電子
    磅秤1 台、夾鏈袋5 包，係被告所有供販賣第二級毒品所用
    之物；扣案SONY行動電話機具1 支（不含SIM 卡）則係被告
    所有原搭配門號0000000000號行動電話SIM 卡使用之物，業
    據其供承在卷（見本院訴字卷第233 、243 至244 頁），且
    依通訊監察譯文所示，上開行動電話機具係被告供附表一編
    號一、二及編號五至七犯罪所用之物；是上開扣案物均應於
    被告所犯販賣第一級毒品、販賣第二級毒品相關各罪所處主
    刑項下，併予宣告沒收。
 3、門號0000000000號行動電話為被告所申設（見本院訴字卷第
    62頁），該行動電話（含SIM 卡）既係被告所有且供附表一
    編號三、四之2 次販賣第二級毒品犯罪所用之物，雖未據扣
    案，且被告供稱已丟棄（見本院訴字卷第244 頁），仍應依
    毒品危害防制條例第19條第1 項之規定，於該2 次販賣第二
    級毒品罪所處主刑項下併予宣告沒收，如全部或一部不能沒
    收時，追徵其價額或以其財產抵償之。
 4、被告97年7 月9 日為警查獲時扣得之15,800元，被告供稱係
    其妻所交付，而否認為販賣毒品所得（見本院訴字卷第233
    頁），參以被告為警查獲時距離其為附表一各次犯行之時間
    ，已間隔數月至1 年以上，自難遽認扣案之15,800元包含被
    告本件各次販賣海洛因、甲基安非他命所得，故應認被告本
    件販賣第一級毒品海洛因如附表一編號一、二各次所得（共
    計1,500 元）、販賣第二級毒品甲基安非他命如附表一編號
    三至編號七各次所得（共計7 千元），均未據扣案，均應依
    前引毒品危害防制條例第19條第1 項之規定，於被告所犯各
    罪所處主刑項下分別宣告沒收，如全部或一部不能沒收時，
    各以其財產抵償之。
 5、另扣案門號0000000000號行動電話SIM 卡1 張，雖係供本件
    附表一編號一、二及編號五至七之販賣第一、二級毒品犯罪
    所用之物，惟該門號之申設人並非被告（見警卷第105 頁）
    ，被告並供稱該門號僅係向朋友借用，非其所有（見本院訴
    字卷第233 頁），揆諸前揭說明，自不得予以沒收。至其餘
    扣案物，包括：MOTOROLA行動電話1 支（含門號0000000000
    號行動電話SIM 卡）、安裝於SONY行動電話機具內之門號00
    00000000號行動電話SIM 卡1 張、門號0000000000行動電話
    SIM 卡1 張、水煙斗吸食器1 組、玻璃球管4 支，均無證據
    足認與本件販賣第一、二級毒品等犯行相關，自不得予以沒
    收，附此敘明。
肆、不另為無罪諭知部分：
一、公訴意旨另以：被告基於販賣第一級毒品之犯意，於如附表
    二所示時間、地點販賣海洛因予乙○○3 次（即起訴書附表
    編號1 、4 、5）， 因認該等部分被告亦涉犯毒品危害防制
    條例第4 條第1 項之販賣第一級毒品罪嫌。
二、按犯罪事實應依證據認定之，無證據不得認定其犯罪事實；
    又不能證明被告犯罪者，應諭知無罪之判決，刑事訴訟法第
    154 條第2 項、第301 條第1 項分別定有明文。再按認定不
    利於被告之事實，須依積極證據，苟積極證據不足為不利於
    被告事實之認定時，即應為有利於被告之認定，更不必有何
    有利之證據；又認定犯罪事實所憑之證據，雖不以直接證據
    為限，間接證據亦包括在內，然而無論直接或間接證據，其
    為訴訟上之證明，須於通常一般之人均不致有所懷疑，而得
    確信為真實之程度者，始得據為有罪之認定，倘其證明尚未
    達於此一程度，而有合理性懷疑存在時，即不得遽為被告犯
    罪之認定（最高法院30年上字第816 號、76年台上字第4986
    號判例意旨參照）。
三、公訴人認被告涉有前述3 次販賣第一級毒品犯行，無非係以
    證人乙○○於警詢中之證述、通訊監察譯文等為據。被告則
    堅詞否認有為該等販賣海洛因行為。經查：
(一)附表二編號一部分：乙○○雖於警詢中證稱曾在96年3 月28
    日於嘉義縣新港鄉潭大村三官大帝廟前向被告購買1500元海
    洛因（見警卷第9 頁），惟其於偵查中具結證述時，並未提
    及有該次交易；復對照通訊監察譯文，96年3 月28日乙○○
    與被告電話聯繫時提及之交易地點為文昌國小涼亭、購買金
    額為1 張，且係要被告交給1 個開黑色車的人（見本院訴字
    卷第119 頁），與乙○○警詢中之證述顯有不符，自難僅憑
    乙○○之警詢證述遽認被告有為該次犯行。
(二)附表二編號二部分：乙○○雖於警詢中證稱曾在96年4 月26
    日於嘉義縣新港鄉鐵路公園旁向被告購買500 元海洛因，惟
    稱該次係向被告本人購買（見警卷第9 頁）；嗣於偵查中卻
    改稱4 月26日是由「阿弟」來送貨（見第4891號偵卷第51頁
    背面）；是其於警詢及偵查中就該次交付毒品者為何人此等
    基本事實之證述，前後已有不一。而被告於本院審理中辯稱
    96年4 月26日並未交易成功（見本院訴字卷第125 頁），觀
    諸96年4 月26日之通訊監察譯文，被告及乙○○通話中並未
    提及相約於嘉義縣新港鄉鐵路公園旁交易，譯文中最後之對
    話則係被告表示「等下我會過去」（見本院訴字卷第123 頁
    ）。證人乙○○於警詢及偵查中就此次販賣第一級毒品基本
    事實之證述，既有如上不一情形，復無其他補強證據可資佐
    證此次海洛因確有交易成功，自不得遽認被告有為此次販賣
    第一級毒品犯行。
(三)附表二編號三部分：被告於本院審理中辯稱96年5 月15日並
    未交易成功（見本院訴字卷第125 頁）。查證人乙○○雖曾
    於警詢中證稱96年5 月15日於嘉義縣新港鄉潭大村三官大帝
    廟前向被告購買1000元海洛因（見警卷第10頁），惟其於偵
    查中即改口證稱僅3 月26日、31日、4 月23日、26日有交易
    成功，其他的通聯沒有買成功（見第4891號偵卷第51頁背面
    ），核與被告辯稱96年5 月15日並未交易成功相符。故亦難
    僅憑乙○○於警詢中之證述，遽認被告有為本次犯行。
四、綜上所述，本件公訴人所舉證據，既尚未達到使本院確信犯
    罪事實為真，而無合理懷疑之程度，自難認被告有公訴人所
    指如附表二所示之3 次販賣第一級毒品犯行，依法原應就該
    部分為被告無罪之諭知，惟公訴意旨既認此部分與上開本院
    認定被告有罪如附表一編號一、二之販賣第一級毒品部分有
    集合犯之裁判上一罪關係（見本院訴字卷第209 頁），爰不
    另為無罪之諭知。
據上論斷，應依刑事訴訟法第299 條第1 項前段，替代役實施條
例第52條，毒品危害防制條例第4 條第1 項、第2 項、第18條第
1 項前段、第19條第1 項，刑法第11條、第59條、第51條第5 款
，判決如主文。
本案經檢察官楊騏嘉到庭執行職務
中    華    民    國    98    年     1    月    23    日
                  刑事第三庭 審判長法  官  陳仁智
                                   法  官  鄭雅文
                                   法  官  陳蒨儀
以上正本證明與原本無異。
如不服本判決應於收受判決後10日內向本院提出上訴書狀，並應
敘述具體理由；其未敘述上訴理由者，應於上訴期間屆滿後20日
內向本院補提理由書（均須按他造當事人之人數附繕本）「切勿
逕送上級法院」。
中    華    民    國    98    年    1     月    23    日
                                   書記官  楊國色
附錄本判決論罪法條：
替代役實施條例第52條
替代役役男無故不就指定之替代役職役、擅離職役累計逾七日者
，處2 年以下有期徒刑、拘役或科或併科新臺幣20萬元以下罰金
。
毒品危害防制條例第4條第1、2項
製造、運輸、販賣第一級毒品者，處死刑或無期徒刑；處無期徒
刑者，得併科新臺幣1 千萬元以下罰金。
製造、運輸、販賣第二級毒品者，處無期徒刑或7 年以上有期徒
刑，得併科新臺幣7 百萬元以下罰金。
【附表一】被告被訴販賣第一、二級毒品有罪部分（即起訴書附
表編號2、3、6至10）
 ┌─┬──────┬────────┬───────────┬───────────────┐
 │編│販賣對象、  │販賣時間、地點、│證據及出處            │所犯罪名及所處之刑            │
 │號│雙方持用電話│毒品種類及金額  │                      │                              │
 ├─┼──────┼────────┼───────────┼───────────────┤
 │一│乙○○：持用│96年3 月31日10時│1、乙○○警詢筆錄 (見 │甲○○犯販賣第一級毒品罪，處有│
 │  │0000000000號│許以左列電話聯絡│   警卷第7 至第12頁)  │期徒刑17年；扣案第一級毒品海洛│
 │  │行動電話    │後，相約於嘉義縣│2、乙○○偵查筆錄 (見 │因9 包（合計淨重0.9 公克）均沒│
 │  │            │新港鄉鐵路公園旁│   第4891號偵卷第51頁)│收銷燬之；扣案上開第一級毒品海│
 │  │被告：持用  │，販賣5 百元海洛│3、乙○○指認犯罪嫌疑 │洛因外包裝袋9 個、SONY行動電話│
 │  │0000000000號│因              │   人紀錄表（見警卷第 │機具壹支（不含SIM 卡）均沒收；│
 │  │行動電話    │                │   37頁）             │販賣第一級毒品海洛因所得新台幣│
 │  │            │                │4、通訊監察譯文 (見警 │5 百元沒收，如全部或一部不能沒│
 │  │            │                │   卷第40頁)          │收時，以其財產抵償之          │
 ├─┼──────┼────────┼───────────┼───────────────┤
 │二│乙○○：持用│96年4 月23日16時│1、乙○○警詢筆錄 (見 │甲○○犯販賣第一級毒品罪，處有│
 │  │0000000000號│許以左列電話聯絡│   警卷第7 至第12頁)  │期徒刑17年；扣案第一級毒品海洛│
 │  │行動電話    │後，相約於嘉義縣│2、乙○○偵查筆錄 (見 │因9 包（合計淨重0.9 公克）均沒│
 │  │            │新港鄉潭大村外高│   第4891號偵卷第51頁)│收銷燬之；扣案上開第一級毒品海│
 │  │被告：持用  │鐵高架橋下，販賣│3、乙○○指認犯罪嫌疑 │洛因外包裝袋9 個、SONY行動電話│
 │  │0000000000號│1 千元海洛因（起│   人紀錄表（見警卷第 │機具壹支（不含SIM 卡）均沒收；│
 │  │行動電話    │訴書原載交易金額│   37頁）             │販賣第一級毒品海洛因所得新台幣│
 │  │            │為5 百元，嗣經公│4、通訊監察譯文 (見警 │1 千元沒收，如全部或一部不能沒│
 │  │            │訴人更正為1 千元│   卷第41頁)          │收時，以其財產抵償之          │
 │  │            │）              │                      │                              │
 ├─┼──────┼────────┼───────────┼───────────────┤
 │三│莊詠丞：持用│96年9 月5 日20時│1、莊詠丞警詢筆錄 (見 │甲○○犯販賣第二級毒品罪，處有│
 │  │0000000000號│許以左列電話聯絡│   警卷第13至19頁)    │期徒刑7 年2 月；扣案第二級毒品│
 │  │行動電話    │後，相約於嘉義縣│2、莊詠丞偵查筆錄 (見 │甲基安非他命8 包（合計驗餘淨重│
 │  │            │朴子市消防局旁，│   第4891號偵卷第53頁 │1.5299公克）均沒收銷燬之；扣案│
 │  │被告：持用  │販賣5 百元甲基安│   背面至第54頁、第61 │上開第二級毒品甲基安非他命外包│
 │  │0000000000號│非他命          │   至63頁)            │裝袋8 個、電子磅秤1 台、夾鏈袋│
 │  │行動電話    │                │3、莊詠丞指認犯罪嫌疑 │5 包均沒收；未扣案之門號092065│
 │  │            │                │   人紀錄表（見警卷第 │5511號行動電話1 支（含SIM 卡）│
 │  │            │                │   38頁）             │沒收，如全部或一部不能沒收時，│
 │  │            │                │4、通訊監察譯文 (見警 │追徵其價額或以其財產抵償之；販│
 │  │            │                │   卷第50頁)          │賣第二級毒品甲基安非他命所得新│
 │  │            │                │                      │台幣5百 元沒收，如全部或一部不│
 │  │            │                │                      │能沒收時，以其財產抵償之      │
 ├─┼──────┼────────┼───────────┼───────────────┤
 │四│莊詠丞：持用│96年9 月6 日16時│1、莊詠丞警詢筆錄 (見 │甲○○犯販賣第二級毒品罪，處有│
 │  │0000000000號│許以左列電話聯絡│   警卷第13至19頁)    │期徒刑7 年2 月；扣案第二級毒品│
 │  │行動電話    │後，相約於嘉義縣│2、莊詠丞偵查筆錄 (見 │甲基安非他命8 包（合計驗餘淨重│
 │  │            │朴子市消防局旁，│   第4891號偵卷第53頁 │1.5299公克）均沒收銷燬之；扣案│
 │  │被告：持用  │販賣5 百元甲基安│   背面至第54頁、第61 │上開第二級毒品甲基安非他命外包│
 │  │0000000000號│非他命          │   至63頁)            │裝袋8 個、電子磅秤1 台、夾鏈袋│
 │  │行動電話    │                │3、莊詠丞指認犯罪嫌疑 │5 包均沒收；未扣案之門號092065│
 │  │            │                │   人紀錄表（見警卷第 │5511號行動電話1 支（含SIM 卡）│
 │  │            │                │   38頁）             │沒收，如全部或一部不能沒收時，│
 │  │            │                │4、通訊監察譯文 (見警 │追徵其價額或以其財產抵償之；販│
 │  │            │                │   卷第50頁)          │賣第二級毒品甲基安非他命所得新│
 │  │            │                │                      │台幣5百 元沒收，如全部或一部不│
 │  │            │                │                      │能沒收時，以其財產抵償之      │
 ├─┼──────┼────────┼───────────┼───────────────┤
 │五│劉嘉洲：持用│97年3 月29日20時│1、劉嘉洲警詢筆錄 (見 │甲○○犯販賣第二級毒品罪，處有│
 │  │0000000000號│許以左列電話聯絡│   警卷第20至25頁)    │期徒刑7 年2 月；扣案第二級毒品│
 │  │行動電話    │後，相約於嘉義縣│2、劉嘉洲指認犯罪嫌疑 │甲基安非他命8 包（合計驗餘淨重│
 │  │            │新港鄉奉天宮後面│   人紀錄表（見警卷第 │1.5299公克）均沒收銷燬之；扣案│
 │  │被告：持用  │涼亭，販賣2 千元│   39頁）             │上開第二級毒品甲基安非他命外包│
 │  │0000000000號│甲基安非他命    │3、通訊監察譯文 (見警 │裝袋8 個、電子磅秤1 台、夾鏈袋│
 │  │行動電話    │                │   卷第51頁)          │5 包、SONY行動電話機具1 支（不│
 │  │            │                │4、被告之0000000000 號│含SIM 卡）均沒收；販賣第二級毒│
 │  │            │                │   電話雙向通聯紀錄列 │品甲基安非他命所得新台幣2 千元│
 │  │            │                │   印資料（見本院訴字 │沒收，如全部或一部不能沒收時，│
 │  │            │                │   卷外放證物第14頁） │以其財產抵償之                │
 ├─┼──────┼────────┼───────────┼───────────────┤
 │六│劉嘉洲：持用│97年4 月2 日18時│1、劉嘉洲警詢筆錄 (見 │甲○○犯販賣第二級毒品罪，處有│
 │  │0000000000號│至19時許以左列電│   警卷第20至25頁)    │期徒刑7 年2 月；扣案第二級毒品│
 │  │行動電話    │話聯絡後，相約於│2、劉嘉洲指認犯罪嫌疑 │甲基安非他命8 包（合計驗餘淨重│
 │  │            │嘉義縣新港鄉奉天│   人紀錄表（見警卷第 │1.5299公克）均沒收銷燬之；扣案│
 │  │被告：持用  │宮後面涼亭，販賣│   39頁）             │上開第二級毒品甲基安非他命外包│
 │  │0000000000號│3 千元甲基安非他│3、通訊監察譯文 (見警 │裝袋8 個、電子磅秤1 台、夾鏈袋│
 │  │行動電話    │命              │   卷第51頁)          │5 包、SONY行動電話機具1 支（不│
 │  │            │                │4、被告之0000000000 號│含SIM 卡）均沒收；販賣第二級毒│
 │  │            │                │   電話雙向通聯紀錄列 │品甲基安非他命所得新台幣3 千元│
 │  │            │                │   印資料（見本院訴字 │沒收，如全部或一部不能沒收時，│
 │  │            │                │   卷外放證物第30頁） │以其財產抵償之                │
 ├─┼──────┼────────┼───────────┼───────────────┤
 │七│劉嘉洲：持用│97年4 月12日21時│1、劉嘉洲警詢筆錄 (見 │甲○○犯販賣第二級毒品罪，處有│
 │  │0000000000號│許以左列電話聯絡│   警卷第20至25頁)    │期徒刑7 年2 月；扣案第二級毒品│
 │  │行動電話    │後，相約於嘉義縣│2、劉嘉洲指認犯罪嫌疑 │甲基安非他命8 包（合計驗餘淨重│
 │  │            │新港鄉奉天宮後面│   人紀錄表（見警卷第 │1.5299公克）均沒收銷燬之；扣案│
 │  │被告：持用  │涼亭，販賣1 千元│   39頁）             │上開第二級毒品甲基安非他命外包│
 │  │0000000000號│甲基安非他命    │3、通訊監察譯文 (見警 │裝袋8 個、電子磅秤1 台、夾鏈袋│
 │  │行動電話    │                │   卷第77、78頁)      │5 包、SONY行動電話機具1 支（不│
 │  │            │                │4、被告之0000000000 號│含SIM 卡）均沒收；販賣第二級毒│
 │  │            │                │   電話雙向通聯紀錄列 │品甲基安非他命所得新台幣1 千元│
 │  │            │                │   印資料（見本院訴字 │沒收，如全部或一部不能沒收時，│
 │  │            │                │   卷外放證物第90頁） │以其財產抵償之                │
 └─┴──────┴────────┴───────────┴───────────────┘
【 附表二】被告被訴販賣第一級毒品不另為無罪諭知部分（即
 起訴書附表編號1 、4 、5）
 ┌──┬──────┬──────┬────┬───────┬─────────┐
 │編號│  時   間   │  地   點   │販賣對象│販賣毒品種類  │交易金額          │
 ├──┼──────┼──────┼────┼───────┼─────────┤
 │ 一 │96年3月28日 │嘉義縣新港鄉│乙○○  │海洛因        │1000元（起訴書原載│
 │    │            │潭大村三官大│        │              │1500元，嗣經公訴人│
 │    │            │帝廟前      │        │              │更正為1000元）    │
 ├──┼──────┼──────┼────┼───────┼─────────┤
 │ 二 │96年4月26日 │嘉義縣新港鄉│乙○○  │海洛因        │500元             │
 │    │            │鐵路公園旁  │        │              │                  │
 ├──┼──────┼──────┼────┼───────┼─────────┤
 │ 三 │96年5月15日 │嘉義縣新港鄉│乙○○  │海洛因        │1000元            │
 │    │            │潭大村三官大│        │              │                  │
 │    │            │帝廟前      │        │              │                  │
 └──┴──────┴──────┴────┴───────┴─────────┘


司法院資訊處製作；財團法人民間司法改革基金會備份。
